# 请教陈老师，关于房租补贴的账务问题

提问人：wx_622c81c50e61 时间：2023-02-13 22:47:08
陈老师，您好！
请教您一个房租补贴的问题。公司是一家运营政府孵化基地公司，公司与当地政府签订了合作协议，合同约定政府承担孵化基地的房租，采用“先交后返”的方式，即由公司与孵化基地产权房签订租赁合同，公司向基地产权房支付租金，政府按照公司实际支付的房租向公司返还公司实际支付的房租。合同约定条款：“1.项目用房：甲方（政府单位）承担乙方（公司）在XXX高新区的办公场地租金，按照“先交后返”的方式，甲方(政府单位）每年第一季度对乙方（公司）在合肥高新区租用的办公场地给予100%房租补贴（补贴不含物业费），补贴面积不超过10000 平方米，租金单价不超过 50 元/平方米/月，期限为 2023 开始运营之日起至 2028 年运营结束之日，共计 5 年。”
问题 ：：
上述房租，如何账务处理？
处 理方式理方式：：
处理意见 1 ：公司支付房租作为基地运营成本，政府返还支付的房租作为政府补助。
处理意见2:作为代收代付，不做营业成本及政府补助。
请陈老师指导，那种处理意见更为合理？

回答人：chenyiwei
应采用第一种处理方法，即分别确认运营成本和政府补助。
参考财政部会计司发布的企业会计准则实施问答：http://kjs.mof.gov.cn/zt/kjzzss/ ... 0220621_3819697.htm